# 智能化配套工程能否按照客户出具的完工进度确认收入

提问人：iamdk1988 时间：2017-02-10 21:21:48
请教陈版及各位老师，A公司在 2016 年中标承接了联通公司“传化公路港项目智能化配套工程”，该工程范围为新建项目内的视频监控系统、计算机网络系统、园区内的室外管道等施工图纸中所有相关项目；工程内容涉及材料供货、施工、安装、测试、验收和维保所包括的全部工作。其中，工程涉及的材料都是从外部采购，施工也是外包给第三方，施工过程中也无第三方监理。该工程又分为 4 个相互独立的小工程，截止 2016 年 12 月 31 日，该工程尚未完工，但联通公司方出具了经其确认的各小工程的完工进度；根据准则，应当以完工百分比法确认收入及成本，然后确定完工进度有以下三种方法确定： 1 ）根据累计实际发生的合同成本占合同预计总成本的比例确定； 该工程主要成本为计算机软件及硬件设备，只需经过简单安装即可使用；那能否根据实际已到现场并进行安装的计算机软件及硬件设备占总的计算机软件及硬件设备的比例确认完工进度？若此法可以，需要哪些外部证据作为支撑？ 2)根据已经完成的合同工作量占合同预计总工作量的比例确定； 由于该工程主要由计算机软件及硬件构成，能否以联通公司出具的完工进度作为确认收入的依据？同时将已到现场并进行安装的计算机软件及硬件设备确认成本？ 3 ）根据实际测定的完工进度确定 该方法应由专业人员现场进行科学测定，故不考虑。
请陈版及各位老师解答下，到底哪种方法确认该项工程的收入及成本为好？

回答人：chenyiwei
因为“该工程主要成本为计算机软件及硬件设备，只需经过简单安装即可使用”，是否采用“销售商品模式”即安装调试完成、通过初验时确认销售商品收入，更加恰当？而不是用完工百分比法？

提问人：iamdk1988 时间：2017-02-10 22:53:48
对不起陈版，之前描述错误。该工程还是需要一定的工期，例如一幢楼里面要一个个房间一个个楼道安装监控这样子。还是要按照工程项目进行核算，请麻烦您再回答下如何按照“完工百分比法”确认收入？万分感谢

回答人：chenyiwei
1 、如果施工期限较短，还是建议采用销售商品模式。特别是如果该企业打算申报IPO的情况下，按照目前的监管口径，对这类可能是销售商品也可能是建造合同的项目，更多偏向于采用销售商品模式。 2 、如果采用建造合同模式，采用完工百分比法，则建议按照“累计已发生的成本占预计合同总成本的比例”作为确定完工百分比的主要方法（须注意外购设备只有在投入安装后才可以纳入完工百分比的计算）。同时期末应获得外部业主或监理签字确认的已完成工作量，作为佐证。